【裁判字號】    91,易,1036
【裁判日期】    920319
【裁判案由】    違反毒品危害防制條例
【裁判全文】
臺灣臺南地方法院刑事判決                        九十一年度易字第一三六號
    公  訴  人  臺灣台南地方法院檢察署檢察官
    被      告  甲○○
右列被告因違反毒品危害防制條例案件，經檢察官提起公訴（九十一年度毒偵字第六
一一號、九十一年度毒偵字第六三二號、九十一年度毒偵字第七七七號），及移
辦（九十一年度毒偵字第一二六一號），本院判決如左：
    主  文
甲○○連續施用第二級毒品，處有期徒刑陸月。如易科罰金，以佰元折算壹日。
扣案之安非他命殘渣袋壹個及塑膠吸食器壹支內之安非他命殘渣，均沒收銷燬之。
    事  實
一、甲○○前於民國九十年間，因施用第二級毒品案件，經本院以九十年度毒聲字第
    二二八八號裁定送觀察、勒戒後，認無繼續施用毒品之傾向，經台灣台南地方法
    院檢察署檢察官於九十年十一月二十三日以九十年度戒毒偵字第二二八五號為不
    起訴處分確定在案。詎其仍不知悔改，復基於施用第二級毒品安非他命之概括犯
    意，自九十一年三月七日下午五時十五分向前回溯九十六小時內之某時至九十一
    年五月四日凌晨一時四十分向前回溯九十六小時內之某時止，連續在台南縣永康
    市○○路四二七巷十號，施用第二級毒品安非他命多次，經警於九十一年三月七
    日下午四時二十五分許、同年三月二十五日晚間十時十九分許、同年四月十三日
    中午十二時四十分許、同年五月四日凌晨一點四十分許，分別在台南市警察局刑
    警隊、台南市警察局第一分局採尿後送驗，且於同年四月十三日在台南縣永興路
    四二七巷十號扣得非屬甲○○所有之安非他命吸食工具一組、吸管一支；同年五
    月四日在台南縣永康市○○街二八五號扣得非屬甲○○所有之安非他命殘渣袋一
    個、塑膠吸食器一支，及非屬其所有之玻璃吸食器一支、塑膠盒一個而次第查知
    上情。
二、案經台南市警察局移送台灣台南地方法院檢察署檢察官偵查起訴及同署檢察官移
    請併案審理。
    理  由
一、右揭事實，業據被告甲○○於本院審理時坦認不諱，又被告先後於九十一年三月
    七日下午四時二十五分許、同年月二十五日晚間十時十九分許、同年四月十三日
    中午十二時四十分許、同年五月四日凌晨一點四十分許經警查獲時，均曾採取尿
    液送驗，檢驗結果，確均呈安非他命陽性反應乙節，亦有台南市衛生局九十一年
    三月十三日（）南市衛驗字第九一００八七號及九十一年四月二十二日（）
    南市衛驗字第九一０一六三號函附檢驗成績書、台灣檢驗科技股份有限公司九十
    一年三月二十九日函附濫用藥物尿液檢驗報告各一份、法務部調查局九十一年十
    月七日調科壹字第九一００六五七０五０號函二份、長榮大學九十一年十一月二
    十七日、同年十二月三十日確認報告各一份附卷可考，足見被告自白與事實相符
    ，應堪採信。
二、按甲基安非他命經口服後，約百分之七十之人於二十四小時內自尿中排出，約百
    分之九十之人於九十六小時內自尿中排出，故推算吸食時間距採集時間，最長不
    會超過四日即九十六小時，此有行政院衛生署藥物食品檢驗局八十一年二月八日
    （８１）藥檢壹字第○○一一五六號函影本可稽，此亦為本院歷次審理同類案件
    於職務上已知之事實。被告於九十一年三月七日下午五時十五分、九十一年五月
    四日凌晨一時四十分為警所採集之尿液既均檢驗出有安非他命陽性反應，堪認被
    告於九十一年三月七日下午五時十五分以前九十六小時內之某時起至九十一年五
    月四日凌晨一時四十分起向前回溯九十六小時內某時止，有非法施用安非他命之
    犯行。又被告前因施用毒品案件，經本院裁定送觀察勒戒後，經台灣台南地方法
    院檢察署檢察官以九十年度毒偵字第二二八五號為不起訴處分確定，有台灣高等
    法院被告全國前案紀錄表一紙附卷可按，是足認被告係於不起訴處分確定後，五
    年內再次施用毒品，本件被告二犯施用第二級毒品犯行之事證已臻明確，其犯行
    堪以認定，應依法論科。
三、核被告所為，係犯毒品危害防制條例第十條第二項之施用第二級毒品罪。被告持
    有第二級毒品之行為，為其施用行為所吸收，不另論罪。其前後多次施用第二級
    毒品之犯行，時間緊接，且犯罪構成要件相同，顯係基於概括之犯意反覆為之，
    應依連續犯之例論以一罪，並加重其刑。爰審酌被告前已有施用毒品之紀錄素行
    不端，及其犯罪動機、目的、手段、施用期間、施用毒品係戕害自己身心健康尚
    無侵害他人權利之情形，暨被告於審理中坦承犯行態度良好等一切情狀，量處如
    主文所示之刑，並諭知易科罰金之折算標準示懲。
三、扣案之安非他命殘渣袋一個、塑膠吸食器一支，經送長榮大學鑑定結果，均呈現
    甲基安非他命陽性反應，有長榮大學九十二年一月二十日以長大毒字第０九二五
    ０四０００五號函文附卷可稽，是其內之安非他命殘渣，是為查獲之毒品，應依
    毒品危害防制條例第十八條第一項前段規定宣告沒收銷燬之；至於上述裝盛安非
    他命殘渣之空袋及沾有安非他命殘渣之塑膠吸食器，則無證據顯示係被告所有之
    物，應非違禁物或專供施用毒品之器具，不另為沒收之宣告；另於台南縣永興路
    四二七巷十號扣得之安非他命吸食工具一組、吸管一支，及於台南縣永康市○○
    街二八五號扣得之玻璃吸食器一支、塑膠盒一個，非屬毒品，亦非被告所有之物
    等情，業據證人即被告遭查獲時與被告同在現場之王明珠、蔡永信於警訊中證述
    明確（見九十一年五月四日、九十一年四月十三日警訊筆錄），故不併宣告沒收
    ，附此敘明。
據上論斷，應依刑事訴訟法第二百九十九條第一項前段，毒品危害防制條例第十條第
第二項、第十八條第一項前段，刑法第十一條前段、第五十六條，第四十一條第一項
前段，罰金罰鍰提高標準條例第二條，判決如主文。
中      華      民      國    九十二    年      三      月     十九     日
                              臺灣臺南地方法院刑事第六庭
                                      法      官  莊玉熙
右正本証明與原本無異。
如不服本裁定，應於送達後十日內，向本院提出抗告狀。
                                      法院書記官  李榮杰
中      華      民      國    九十二    年      三      月    二十一    日
附錄法條：
毒品危害防制條例第十條第二項：
施用第二級毒品者，處三年以下有期徒刑。


司法院資訊處製作；財團法人民間司法改革基金會備份。
